臺灣桃園地方法院刑事判決
111年度交簡上字第271號
上  訴  人  
即  被  告  林莊桂


上列上訴人即被告因過失傷害案件，不服本院中華民國111年6月
28日111年度桃交簡字第945號刑事簡易判決（檢察官聲請簡易判
決處刑案號：110年度調偵字第1939號），提起上訴，本院管轄
之第二審合議庭判決如下：       
    主  文
上訴駁回。
林莊桂緩刑貳年。 
    事  實
一、林莊桂於民國110年4月14日下午5時26分許，駕駛車牌號碼0
    00-0000號自用小貨車，沿桃園市蘆竹區新生路往大園方向
    行駛，行經桃園市○○區○○路000號前欲迴轉時，本應注意汽
    車迴車前，應看清無來往車輛，並注意行人通過，始得迴轉
    ，而依當時並無不能注意之情事，竟疏未注意及此，驟然迴
    轉，適Namsong Phinta（中文譯名：藍彼德，下稱藍彼德）
    騎乘車牌號碼00-000號大型重型機車，沿桃園市蘆竹區新生
    路往大新路方向行駛至該處，亦未注意車前狀況，且超速行
    駛，因而閃避不及，二車發生碰撞，致藍彼德受有左踝開放性
    脫臼併血管損傷、左肘開放性傷口及唇部撕裂傷等傷害。嗣
    林莊桂於肇事後，即向到場處理警員坦承肇事，對於未發覺
    之罪自首而接受裁判，始悉上情。
二、案經藍彼德訴由桃園市政府警察局蘆竹分局移送臺灣桃園地
    方檢察署檢察官偵查後聲請以簡易判決處刑。　　
    理  由
一、本案所引用之供述及非供述證據，經本院依法踐行調查證據
    程序，檢察官、被告林莊桂均不爭執各該證據之證據能力，
    且亦查無依法應排除其證據能力之情形，是後述所引用證據
    均有證據能力。
二、訊據被告對上揭事實，於本院審理中坦承不諱，核與證人即
    告訴人藍彼德於警詢及偵查中證述相符，且有診斷證明書，
    對於道路交通事故調查報告表㈠、㈡、道路交通事故現場圖、
    桃園市政府警察局交通事故當事人酒精測定紀錄表、交通事
    故當事人駕籍資料、車輛詳細資料報表、現場監視器翻拍照
    片、桃園市政府警察局道路交通事故初步分析研判表、111 
    年4 月5 日檢察事務官勘驗筆錄、桃園市政府車輛行車事故
    鑑定會111年3月31日桃交鑑字第1110002299號函及其附件鑑
    定意見書等在卷可稽（見偵卷，第17至18頁、第23頁、第25
    至29頁、第31頁、第35至41頁、第43至63頁、第75至78頁、
    第81頁；調偵卷，第21至23頁、第25至31頁），足認被告自
    白與事實相符。
三、按汽車起駛前，應顯示方向燈，注意前後有無障礙或車輛行
    人，並應讓行進中之車輛行人優先通行；汽車迴車前，應暫
    停並顯示左轉燈光或手勢，看清無來往車輛，並注意行人通
    過，始得迴轉，道路交通安全規則第89條第1項第7款、第10
    6條第5款規定甚明，此為一般用路駕駛人所應知，並應確實
    遵守。被告領有自用小客車之駕駛證照，有前揭當事人駕籍
    資料在卷可佐，對於上開規定自應知之甚詳，而依當時天候
    晴、日間自然光線、柏油路面乾燥、無缺陷及無障礙物、視
    距良好，並無不能注意之情事，有上開道路交通事故調查報
    告表㈠1紙、監視器畫面截圖14張在卷可佐，被告卻疏未注意
    上開規定，駕駛車牌號碼000-0000號自用小貨車，沿桃園市
    蘆竹區新生路往大園方向行駛，行經桃園市○○區○○路000號
    前欲向左迴轉時，未禮讓該車道上之行進中直行車輛先行，
    斯時騎乘車牌號碼00-000號大型重型機車之告訴人沿桃園市
    蘆竹區新生路往大新路方向駛至，因而閃避不及，兩車發生
    碰撞，被告上開駕駛行為肇致本件事故，堪認被告就本件交
    通事故之發生為有過失甚明。　　　
四、行車速度，依速限標誌或標線之規定，無速限標誌或標線者
    ，行車時速不得超過50公里；又汽車行駛時，駕駛人應注意
    車前狀況，並隨時採取必要之安全措施、且駕駛人駕駛汽車
    應遵守號誌之指示，道路交通安全規則第93條第1項第1款、
    第94條第3項分別定有明文。本件告訴人騎乘車牌號碼00-00
    0號大型重型機車行經上開道路時，該處之速限為50公里，
    有上開道路交通事故調查報告表㈠在卷可參，告訴人於偵訊
    時自承其時速為60至70公里，且告訴人騎乘上開普通重型機
    車行經該處時，本應注意車前狀況，依勘驗筆錄所示，告訴
    人騎乘之車輛行經該處時，被告駕駛之車牌號碼000-0000號
    自用小貨車業已持續向左迴轉橫越道路，倘告訴人斯時有注
    意車前狀況，自能知悉被告駕駛車輛之行向乃橫跨其騎乘之
    道路，告訴人卻未減速而仍持續前行，可認告訴人騎乘普通
    重型機車行經該處，亦有超越速限且未注意車前狀況之疏失
    ，行車事故鑑定會鑑定意見亦認「Namsong Phinta駕駛大型
    重型機車行經中央劃分島設有缺口路段，嚴重超速行駛且未
    充分注意車前狀況，為肇事主因」，然本件告訴人雖亦有過
    失，惟仍無從據以解免被告上開過失行為之責。
五、本件車禍事故發生後，告訴人於事故當日前往長庚醫療財團
    法人林口長庚紀念醫院急診就診，並診斷受有左踝開放性脫
    臼併血管損傷、左肘開放性傷口、唇部撕裂傷之傷勢，而一
    般人於未有任何防備與心理準備之情況下，突騎乘普通重型
    機車與自用小貨車發生碰撞，導致受有告訴人上開之傷勢，
    亦非顯逸脫通常及知識常識之經驗，依一般性標準客觀性判
    斷，被告開車之過失行為與告訴人上開傷害結果間，自具有
    相當因果關係。
六、核被告所為，係犯刑法第284條前段之過失傷害罪。被告於
    肇事後留在現場，並於有偵查犯罪權限之機關或公務員知悉
    本件犯罪人之前，即員警前往現場處理時，當場承認其為肇
    事人，並表示願意接受裁判，有桃園市政府警察局蘆竹分局
    蘆竹交通分隊道路交通事故肇事人自首情形紀錄表在卷可佐
    （見偵卷，第33頁），符合刑法第62條前段自首之規定，爰
    依法減輕其刑。原審同本院上開認定，以被告所為事證明確
    ，援引刑法第284條前段、第41條第1項前段、第62條前段等
    規定，審酌被告駕駛自用小貨車之過失行為致使告訴人受有
    上開傷勢，案發當時不論路況、視距均屬良好，被告駕駛車
    輛卻未禮讓行進中之車輛，逕自貿然向左迴轉，因而肇至本
    案車禍，自應受相當程度之刑事非難，被告與告訴人於原審
    對和解金額尚未達成共識，導致無法達成和解之犯後態度，
    暨被告本件車禍之過失情節、過失程度、告訴人所受傷勢、
    告訴人與有過失等一切情狀，量處被告有期徒刑3月，並諭
    知易科罰金之折算標準為新臺幣（下同）1,000元折算1日，
    核其認事用法俱無不當，量刑亦稱妥適，被告以原審量刑過
    重為由提起上訴，核無理由，應予駁回。
七、被告未曾因故意犯罪受有期徒刑以上刑之宣告，有臺灣高等
    法院被告前案紀錄表附卷可考，本院審酌其因一時失慎，致
    罹刑典，固有不當，然被告已與告訴人以23萬元達成和解，
    並已依約給付完畢，告訴人於本院審理中表明願意原諒被告
    ，有刑事陳報狀、和解協議書附卷可憑（見本院卷，第29頁
    、第33至35頁），是本院綜合上開情節，認被告經此偵、審
    教訓，當知所警惕而無再犯之虞，因認所宣告之刑以暫不執
    行為適當，爰依刑法第74條第1項第1款規定，諭知宣告緩刑
    2年，以啟自新。 　　
據上論斷，依刑事訴訟法第455條之1第1項、第3項、第368條，
刑法第74條第1項第1款，判決如主文。  
本案經檢察官楊挺宏聲請以簡易判決處刑，檢察官詹東祐到庭執
行職務。  
中　　華　　民　　國　　111 　年　　9 　　月　　22　　日
            刑事第十二庭  審判長  法　官　張宏任
                                  法  官  徐雍甯
                                  法  官  曾淑君 
以上正本證明與原本無異。
不得上訴。
    　　　　　　　　　　　　　　　書記官　曾雋行
中　　華　　民　　國　　111 　年　　9 　　月　　22　　日